

 He finalizado la Tecnicatura Superior en Desarrollo de Software, con especialización en programación. Me caracterizo por mi responsabilidad y compromiso en la entrega de resultados eficientes. Tengo un enfoque colaborativo en el trabajo en equipo y una fuerte disposición para aprender y adaptarme a nuevas tecnologías y herramientas.

Educacion

- Colegio Parroquial Cristo Rey, Caucete.
- Tecnicatura Sup. en desarrollo de Software, Normal Gral. Manuel Belgrano, Caucete. (2021-2024)
- Instituto Saint John's.

Conocimientos en desarrollo web.

 HTML, CSS, Bootstrap.
PHP, MySQL, Navicat, Codelgniter 4.
Interés en desarrollo de proyectos en Laravel para ganar experiencia.
Otros: Manejo de Azure y Bizagi.

Federico Moran

Experiencia

<u>Imagine</u>

Atención al cliente en local de fotocopias, foto carnet y plastificados. Enero 2017- Mayo 2018.

Desarrollo de aplicaciones

Codifique sistemas para practicas y materias de la carrera.

Otros

Pasantía en empresa de software en el área de ventas. Abril 2024-Mayo 2024.

Mi portafolio:

https://federicomoran.github.io/portfolio

Habilidades

- 1. Inglés B1 certificado emitido por universidad de Oxford.
- Capacidad para análisis, diseño, implementación de software y pruebas (testing).
- 3. Paquete Office.
- 4. Responsable, autodidacta, flexible.

Contacto

(+54 9) 264 4 002626 federicojmoran@gmail.com https://www.linkedin.com/in/federicojmoran